# 关于认缴出资未完成前，股权转让问题

提问人：woaiwojia1437 时间：2014-10-09 13:18:50
实务中遇到一个问题，A公司参股乙公司（中外合资），乙公司资料： 2012 年 6 月由A、B（外资）、C三家公司共同出资设立，注册资本 630 万美元，认缴出资比例分别为20%、40%、20%， 2012 年 7 月A公司实际验资占比为7.51%（ 300 万人民币折算），C公司出资20%（ 126 万美元）。 2013 年三方均无验资，A公司按20%确认的投资收益 2013 年 12 月 25 日A公司将10%乙公司股权转让给某个人（转让），B公司将20%乙公司股权转让给另外两个个人，工商登记变更完成在 2014 年 1 月，需要请教的问题是：1.转让的10%股权如何账务处理 2.前期按20%确认的投资收益是否需要追溯调整

回答人：chenyiwei
背景描述不清楚。请说明：在认缴出资尚未全部到位期间，各方股东对收益分配和亏损分担问题如何约定？此次股权转让是否将已出资部分全部转让？是否同时转移了对未出资部分的出资义务，如果是，具体如何约定？

提问人：woaiwojia1437 时间：2014-10-10 14:32:53
公司章程中规定：各会计年度结束后，董事会决定是否分红，红利按合营各方出资比例分配。 合营企业终止时，对清算结束后对剩余财产按合营各方的实际出资比例进行分配。 投资合同中规定：各方按出资额在注册资本的比例分享利润和分担风险及亏损。 股权转让的合同上并未明确转让的10%是否包含出资部分，实质上是把未出资的部分转让给了个人，转让价格 63 万美元。转股金额应当汇入A公司指定的账户，目前未收到这笔钱，而且对方很可能会把 63 万美元直接汇给乙公司进行验资（B公司转让给的两个个人就是把转股金额汇入乙公司，进行验资）。

回答人：chenyiwei
对我在 2 楼提出的问题还是没有明确。主要是在实际出资比例与认缴资本比例不一致时需要考虑的特殊问题，建议进一步核实确认，对于约定不明确的事项由交易双方之间签订补充协议，以避免潜在纠纷。